臺灣新北地方法院刑事判決
                                    110年度簡上字第450號
上  訴  人
即  被  告  徐豪宏
上列上訴人即被告因違反槍砲彈藥刀械管制條例案件，不服本院
中華民國110年8月17日110年度簡字第2512號第一審刑事簡易判
決（聲請簡易判決處刑案號：臺灣新北地方檢察署110年度偵字
第11786號），提起上訴，及移送併辦（同署110年度偵字第3550
4號），本院管轄之第二審合議庭判決如下：
    主  文
上訴駁回。
    事實及理由
一、本案經本院審理結果，認原審簡易判決之認事用法及量刑均
    無違誤，應予維持，除證據部分應增列「被告徐豪宏於本院
    之自白」外，其餘事實、證據及理由均引用第一審刑事簡易
    判決書（如附件一所示，含檢察官聲請簡易判決處刑書）之
    記載。又檢察官移送併辦之犯罪事實（如附件二所示），與
    本案犯罪事實相同，本院自得併予審究，附此敘明。 
二、被告上訴意旨略以：本案我是自首且接受裁判，希望法院從
    輕量刑等語。
三、按量刑之輕重，係屬事實審法院得依職權自由裁量之事項，
    苟其量刑時，已依行為人之責任為基礎，並斟酌刑法第57條
    各款所列情狀，在未逾越法定刑度之下，酌量科刑，無偏執
    一端而有明顯失出或失入之情形，自不得任意指摘為不當或
    違法。經查，原審基於法定職權而為本案犯罪事實之認定，
    以被告符合累犯及自首之規定，復審酌其先前於民國94年間
    已因非法持有槍、彈，而經法院判處有期徒刑6年6月、併科
    罰金新臺幣（下同）14萬元確定（嗣於102年4月21日保護管
    束期滿而執行完畢，有其前案紀錄表在卷可憑），此次又非
    法持有非制式子彈49顆，對他人生命、身體安全構成潛在威
    脅，兼衡其持有之期間，惟未產生實害，暨衡酌被告智識程
    度為高職肄業、現另案在監執行之生活狀況及犯後坦承犯行
    之態度等一切情狀，量處有期徒刑4月，併科罰金5萬元，並
    諭知有期徒刑易科罰金、罰金易服勞役之折算標準，業已審
    酌刑法第57條所定各款事項而在法定刑度內為量刑，且刑度
    與其犯行相當，並無逾越法律規定範圍、濫用權限或違背比
    例及公平原則之情事，是被告徒執前詞提起上訴，為無理由
    ，應予駁回。
據上論斷，應依刑事訴訟法第455條之1第1項、第3項、第368條
、第373條，判決如主文。
本案經檢察官陳香君聲請簡易判決處刑，檢察官陳儀芳移送併辦
，檢察官郭智安到庭執行職務。
中　　華　　民　　國　 111　　年　　1 　　月　　13　　日
                  刑事第三庭  審判長法　官  蘇揚旭
                                    法  官  施建榮
                                    法  官  洪振峰
上列正本證明與原本無異。
不得上訴。
                                    書記官  李儀靜
中　　華　　民　　國　　111 　年　　1 　　月　　19　　日
附件一：
臺灣新北地方法院刑事簡易判決
                                     110年度簡字第2512號
聲　請　人　臺灣新北地方檢察署檢察官
被　　　告　徐豪宏　男　民國00年0月00日生
                    身分證統一編號：Z000000000號
                    住新北市○○區○○路000巷00號
                   （另案於法務部矯正署桃園監獄執行中）
上列被告因違反槍砲彈藥刀械管制條例案件，經檢察官聲請簡易
判決處刑（110年度偵字第11786號），本院判決如下：
        主  文
徐豪宏未經許可持有子彈，累犯，處有期徒刑肆月，併科罰金新
臺幣伍萬元，有期徒刑如易科罰金，罰金如易服勞役，均以新臺
幣壹仟元折算壹日。扣案之非制式子彈參拾貳顆均沒收。
        事實及理由
壹、程序事項：
一、按未經許可，持有槍、彈，其持有之繼續，為行為之繼續，
    亦即一經持有槍、彈，罪已成立，但其完結須繼續至持有行
    為終了時為止（最高法院88年度第8次刑事庭會議決議參照
    、104年度台上字第1714號判決意旨參照）。惟並非所有反
    覆或繼續實行之行為，皆一律可認為包括之一罪，僅受一次
    評價，仍須從行為人主觀上是否自始即具有單一或概括之犯
    意，以及客觀上行為之時空關係是否密切銜接，並依社會通
    常健全觀念，認屬包括之一罪為合理適當者，始足以當之，
    否則仍應依實質競合關係予以併合處罰。尤以行為人實行犯
    罪後，於經司法警察（官）或檢察官查獲之際，對爾後是否
    遭法院羈押而得否依其原有犯意賡續實行犯罪，已失其自主
    性而無從預知；且經查獲，其反社會性及違法性已具體表露
    ，行為人已有受法律非難之認識，其主觀上之犯意及客觀上
    之犯罪行為，俱因此而中斷，包括一罪之犯行至此終止。若
    經司法機關為相關之處置（如具保、責付等）後，猶再犯罪
    ，其主觀上難謂與查獲前之犯罪行為係出於同一犯意，客觀
    上受一次評價之事由亦已消滅，自不得再與前案以一罪論（
    最高法院105年度台上字第3441號、105年度台上字第740號
    判決意旨參照）。
二、被告雖具狀陳稱：本案查獲之子彈，與我另案槍砲案件所查
    獲之槍枝、子彈等，均是我於同一時間向李俊鵬取得，但並
    未於前案一併被查獲，我在109年8月間將本案子彈另行寄藏
    於女友陳憬妍住處保險箱內等語（見他字第1760號卷第5頁
    ），查被告前因非法持有改造手槍等案件，於109年3月11日
    15時25分為警查獲，經檢察官偵查後提起公訴，並經本院以
    110年度訴字第105號判決判處有期徒刑3年10月，併科罰金
    新臺幣8萬元，尚未確定，下稱前案），揆諸上揭說明，被
    告前案非法持有前揭槍、彈之行為，於前案遭查獲時，其反
    社會性及違法性已具體表露，該非法持有槍、彈之犯行，已
    因查獲而告終止，客觀上受一次評價之事由業已消滅，故被
    告自該日後迄至本案經查獲為止，仍持有本案子彈之行為，
    應認定為另行起意，而非受前案判決效力所及，先予說明。
貳、實體方面：
一、本件犯罪事實及證據，除下列事項應予更正、補充外，其餘
    均引用如附件檢察官聲請簡易判決處刑書之記載：
㈠、犯罪實欄一第7至9行「竟基於非法持有具殺傷力子彈之犯意
    ，於不詳時間向真實姓名年籍不詳之人取得附表所示之子彈
    ，放置在陳憬妍桃園市○○區○○○街0段000巷000號11樓居所保
    險箱中而持有之。」，應更正為「且其因另案非法持有槍、
    彈案件，已於109年3月11日為警查獲，竟仍基於非法持有具
    殺傷力子彈之犯意，持續持有其於不詳時、地，向真實姓名
    年籍不詳之人取得附表所示具殺傷力之子彈共49顆，並於10
    9年8月間某日，將之藏放在陳憬妍位於桃園市○○區○○○街0段
    000巷000號11樓居所保險箱中。」
㈡、犯罪事實一最末行「而悉上情」，應補充為「嗣徐豪宏於偵
    查機關尚無何確切之根據認徐豪宏係寄放子彈之人前，主動
    於110年2月22日具狀向檢察官坦承上開子彈係其所寄放，而
    供承本案持有子彈之犯行，自願接受裁判。」。
二、應適用法條：
㈠、核被告所為，係犯槍砲彈藥刀械管制條例第12條第4 項之非
    法持有子彈罪。被告持有上開子彈之行為，具有行為繼續之
    性質，為繼續犯，應論以單純一罪。
㈡、被告前有如犯罪事實欄所載之論罪科刑情形，有被告前案紀
    錄表在卷可稽，其於上開徒刑執行完畢後5年以內，故意再
    犯本件有期徒刑以上之罪，為累犯，衡酌其前案及本件犯罪
    情節，其既曾因上揭犯罪受罰，本應改悔向上，竟又於5年
    內再犯本案，足見其刑罰感應力薄弱，基於特別預防之法理
    ，並兼顧社會防衛之效果，有加重其刑之必要，再被告上開
    所犯之罪並無司法院釋字第775號解釋意旨所舉於不符合刑
    法第59條所定要件，致生所受之刑罰超過其所應負擔罪責，
    其人身自由因此遭受過苛侵害之情形，故依刑法第47條第1
    項規定，就其所犯上開之罪，加重其刑。
㈢、被告在偵查機關尚無何確切之根據認被告係寄放子彈之人前
    ，即主動具狀向檢察官供陳自己有本案未經許可持有子彈之
    犯行，而自願接受裁判，有陳憬妍109年9月10日偵訊筆錄（
    僅供稱係友人所寄放）、臺灣桃園地方檢察署檢察官110年1
    月6日109年度偵字第29697號起訴書(犯罪事實欄記載扣案子
    彈係友人「阿粉」交予陳憬妍)、被告110年2月22日刑事自
    白狀各1份在卷可憑，經核符合對於未發覺之犯罪為自首而
    受裁判之要件，爰依刑法第62條前段之規定減輕其刑，並依
    法先加重後減輕之。
㈣、被告雖於自白狀稱扣案之子彈來源係李俊鵬，惟此部分因僅
    有被告單一之指述，偵查機關並未能因此查獲李俊鵬，有前
    開本院110年度訴字第105號判決1份在卷可憑，故本案並無
    法適用槍砲彈藥刀械管制條例第18條第4項減刑規定，附此
    敘明。
三、爰審酌被告前於94年間已因非法持有槍、彈，而經法院判處
    有期徒刑6年6月、併科罰金新臺幣14萬元確定(嗣於102年4
    月21日保護管束期滿而執行完畢，有其前案紀錄表在卷可憑
    )，此次復非法持有非制式子彈49顆，對他人生命、身體安
    全構成潛在威脅，兼衡其持有之期間，惟未產生實害，暨衡
    酌被告智識程度為高職肄業、現另案在監執行之生活狀況、
    犯後坦承犯行之態度等一切情狀，量處如主文所示之刑，並
    諭知徒刑易科罰金及罰金刑易服勞役之折算標準，以示懲儆
    。
四、扣案具有殺傷力、未經試射之非制式子彈32顆，係違禁物，
    應依刑法第38條第1項之規定宣告沒收。至扣案經試射之17
    顆子彈，僅餘擊發後之彈殼，其結構及性能均喪失，堪認已
    非違禁物，不予沒收。
五、依刑事訴訟法第449條第1項、第3項、第454條第2項、第450
    條第1項，槍砲彈藥刀械管制條例第12條第4項，刑法第11條
    前段、第47條第1項、第62條前段、第41條第1項前段、第42
    條第3項前段，逕以簡易判決處刑如主文。
六、如不服本判決，得自收受送達之日起20日內向本院提出上訴
    狀，上訴於本院第二審合議庭（須附繕本）。本案經檢察官
    陳香君聲請以簡易判決處刑。
中　　華　　民　　國　 110　　年　　8 　　月　　17　　日
                     刑事第二十六庭  法　官　陳昭筠
上列正本證明與原本無異。
                                     書記官  劉育全
中　　華　　民　　國　 110　　年　　8 　　月　　17　　日
 附錄本案論罪科刑之法條：
槍砲彈藥刀械管制條例第12條第4項
未經許可，持有、寄藏或意圖販賣而陳列子彈者，處5 年以下有
期徒刑，併科新台幣300萬元以下罰金。
 附件：
臺灣新北地方檢察署檢察官聲請簡易判決處刑書
                                    110年度偵字第11786號
    被　　　告　徐豪宏　男　45歲（民國00年0月00日生）
                        住新北市○○區○○路000巷00號
                        國民身分證統一編號：Z000000000號
                      （現於法務部矯正署桃園監獄執行中）
上列被告因違反槍砲彈藥刀械管制條例案件，業經偵查終結，認
為宜聲請以簡易判決處刑，茲將犯罪事實及證據並所犯法條分敘
如下：
        犯罪事實
一、徐豪宏前因施用毒品案件，經臺灣新北地方法院以107年度
    簡字第8777號判決判處有期徒刑4月確定，因槍砲案件，經
    同法院以108年度審訴字第1002號判決判處有期徒刑2月、並
    科罰金新台幣3萬元確定，前揭各罪接續執行，於民國108年
    12月4日徒刑易科罰金執行完畢出監。詎仍不思警惕，明知
    未經中央主管機關許可，不得非法持有具有殺傷力之子彈，
    竟基於非法持有具殺傷力子彈之犯意，於不詳時間向真實姓
    名年籍不詳之人取得附表所示之子彈，放置在陳憬妍桃園市
    ○○區○○○街0段000巷000號11樓居所保險箱中而持有
    之。嗣經警於109年9月9日下午3時50分許，前往上址查緝陳
    憬妍所涉另案（陳憬妍所涉持有子彈部分，另由臺灣桃園地
    方法院審理中），而悉上情。
二、案經徐豪宏自首後，由檢察官簽分偵辦。
        證據並所犯法條
一、上揭事實業據被告徐豪宏於偵查中坦承不諱，核與證人陳憬
    妍之證述相符，復有新北市政府警察局蘆洲分局搜索扣押筆
    錄、扣押物品目錄表、現場照片、內政部警政署刑事警察局
    109年10月12日刑鑑字第1098003249號鑑定書各1份及扣案如
    附表所示之子彈可稽，堪認被告任意性自白與事實相符，其
    犯嫌堪以認定。
二、核被告所為係違反槍砲彈藥刀械管制條例第12條第4項未經
    許可持有具有殺傷力之子彈罪嫌。又被告前受有期徒刑執行
    完畢，有本署刑案資料查註紀錄表1份附卷可參，其於5年內
    故意再犯本件有期徒刑以上之罪，為累犯，請參照大法官會
    議釋字第775號解釋意旨，審酌是否依刑法第47條第1項規定
    加重其刑。扣案除經試射擊發用罄之子彈17顆，因其火藥已
    燃燒殆盡，不具子彈之外型及功能，而不具殺傷力，非屬違
    禁物外，其餘具有殺傷力之子彈32顆，係屬違禁物，請依刑
    法第38條第1項規定宣告沒收之。
三、依刑事訴訟法第451條第1項聲請逕以簡易判決處刑。
    此　　致
臺灣新北地方法院
中　　華　　民　　國　 110　　年　　5 　　月　　18　　日
                              檢　察　官　陳　香　君
 附表：
編號 扣案物 鑑定結果  1 非制式子彈 48 顆，口徑 9mm 制式空包彈組合直徑約 8.9mm 金屬彈頭 認具殺傷力。  2 非制式子彈 1 顆，金屬彈殼組合直徑約 8.9mm 金屬彈頭而成 認具殺傷力。 
附件二：
臺灣新北地方檢察署檢察官移送併辦意旨書
                                    110年度偵字第35504號
　　被　　　告　徐豪宏　男　46歲（民國00年0月00日生）
　　　　　　　　　　　　住新北市○○區○○路000巷00號
　　　　　　　　　　　　（另案於法務部矯正署桃園監獄執行中）
　　　　　　　　　　　　國民身分證統一編號：Z000000000號
上列被告因違反槍砲彈藥刀械管制條例案件，業經偵查終結，認
應與貴院審理之110年度簡上字第450號案件（悟股）併案審理，
茲將犯罪事實、證據並所犯法條及併案理由分述如下：
一、犯罪事實：徐豪宏明知未經中央主管機關許可，不得持有具
    有殺傷力之子彈，竟基於持有具殺傷力子彈之犯意，於不詳
    時間向真實姓名、年籍不詳之人取得附表所示之子彈，放置
    在陳憬妍桃園市○○區○○○街0段000巷000號11樓居所保險箱中
    而持有之。嗣經警於民國109年9月9日15時50分許，前往上
    址查緝陳憬妍所涉另案（陳憬妍所涉持有子彈部分，另由臺
    灣桃園地方法院審理中），而悉上情。案經徐豪宏自首後，
    臺灣桃園地方檢察署陳請臺灣高等檢察署檢察長令轉本署偵
    辦。
二、證據：
  ㈠被告徐豪宏於警詢及偵查中之自白。
  ㈡證人陳憬妍於警詢及偵查中之證述。
  ㈢新北市政府警察蘆洲分局搜索扣押筆錄、扣押物品目錄表、
    現場照片、內政部警政署刑事警察局1098年10月12日刑鑑字
    第1098003249號鑑定書各1份。
  ㈣扣案如附表所示之子彈。
三、所犯法條：槍砲彈藥刀械管制條例第12條第4項未經許可持
    有具有殺傷力之子彈罪嫌。
四、併案理由：被告前曾自首違反槍砲彈藥刀械管制條例案件，
    經本署檢察官以110年度偵字第11786號聲請簡易判決處刑，
    經貴院以110年度簡字第2512號判決處有期徒刑4月，併科罰
    金新臺幣5萬元，被告不服上訴，現由貴院（悟股）以110年
    度簡上字第450號案件審理中，有該案聲請簡易判決處刑書
    、刑事簡易判決、本署刑案資料查註紀錄在卷可參。本案被
    告所犯前開持有子彈犯行，與該案為同一事實，為事實上一
    罪關係，為前案聲請簡易判決處刑之效力所及，應予併案審
    理。
　　此　致
臺灣新北地方法院
中　　華　　民　　國　 110　　年　　10　　月　　22　　日
　　　　　　　　　　　　　檢　察　官　陳儀芳
附錄本案所犯法條
槍砲彈藥刀械管制條例第12條
未經許可，製造、販賣或運輸子彈者，處 1 年以上 7 年以下有
期徒刑，併科新台幣 500 萬元以下罰金。
未經許可，轉讓、出租或出借子彈者，處 6 月以上 5 年以下有
期徒刑，併科新台幣 300 萬元以下罰金。
意圖供自己或他人犯罪之用，而犯前二項之罪者，處 3 年以上
10 年以下有期徒刑，併科新台幣 700 萬元以下罰金。
未經許可，持有、寄藏或意圖販賣而陳列子彈者，處 5 年以下
有期徒刑，併科新台幣 300 萬元以下罰金。
第 1 項至第 3 項之未遂犯罰之。

附表
編號 扣案物 鑑定結果 1 非制式子彈48顆，口徑9mm制式空包彈組合直徑約8.9mm金屬彈頭 認具殺傷力。 2 非制式子彈1顆，金屬彈殼組合直徑約8.9mm金屬彈頭而成 認具殺傷力。